臺灣桃園地方法院交通事件裁定　　 94年度交聲字第486號
原處分機關　交通部公路總局新竹區監理所桃園監理站
異　議　人
即受處分人　甲○○
上列受處分人因違反道路交通管理處罰條例案件，對於交通部公
路總局新竹區監理所桃園監理站中華民國94年8 月23日桃監裁罰
字第裁52-D00000000號所為之處分不服（原舉發通知單號碼：桃
警交相字第D00000000號），聲明異議，本院裁定如下：
    主  文
異議駁回。
    理  由
一、按受處分人不服道路交通管理處罰條例第8 條所定主管機關
    所為之處罰者，得於接到裁決書之翌日起20日內，向管轄地
    方法院聲明異議；又交通法庭認聲明異議不合法律上之程式
    或其異議權已經喪失者，應以裁定駁回之，道路交通管理處
    罰條例第87條第1 項、道路交通案件處理辦法第18條前段分
    別定有明文。另以日定期間者，其始日不算入，以期間末日
    之終止，為期間之終止；於一定期日或期間內，應為意思表
    示或給付者，其期日或其期間之末日，為星期日、紀念日或
    其他休息日時，以其休息日之次日代之，民法第120 條第2
    項、第121 條第1 項、第122 條分別定有明文，此等規定依
    刑事訴訟法第65條及道路交通管理處罰條例第89條，於交通
    事件計算期間時亦準用之。
二、經查，本件受處分人即異議人甲○○因車牌號碼LK-8858 號
    自用小客車於民國94年2 月2 日10時37分許，行經臺66/ 桃
    102 線岔路口（西向東），經警逕行舉發其有違反道路交通
    管理處罰條例第60條第2 項第3 款「不遵守交通標線之指示
    」之違規，而經原處分機關於94年8 月23日以桃監裁罰字第
    裁52-D00000000號裁決書裁處異議人罰鍰新臺幣1,800 元在
    案，嗣該裁決書已於94年8 月31日由異議人簽收而送達異議
    人等情，此有桃園縣政府警察局舉發違反道路交通管理事件
    通知單、原處分機關違反道路交通管理事件裁決書、掛號郵
    件收件回執影本各1 份在卷可稽，故上開裁決業已於94 年8
    月31日發生送達之效力。又原處分機關係位於桃園縣桃園市
    ○○路416 號，異議人則設址於桃園縣蘆竹鄉○○路○段 光
    明巷10之2 號3 樓，依司法院所發布之「法院訴訟當事人在
    途期間標準」第4 條第1 款第2 目之規定，須扣除在途期間
    1 日，故異議人如欲聲明異議，至遲應於同年9 月21日（星
    期三）提出聲明異議，始為適法，詎異議人竟遲至94年9 月
    30日始向原處分機關聲明異議，此有原處分機關於異議狀上
    所蓋收狀日期戳可稽，足見本件異議人聲明異議已逾20 日
    之法定期間，其異議於法自有未合，且無從命其補正。是
    本件異議人固提出汽車買賣合約書主張上開車輛已於94 年1
    月11日18時30分許交付第三人黃玫倫等語，惟查須於異議人
    所提起之異議合法之前提下，法院方須審酌原處分是否具備
    合理性及正當性，查本件異議人聲明異議既於法即有未合，
    依首開規定，即應予以駁回。
據上論斷，應依道路交通案件處理辦法第18條，裁定如主文。
中　　華　　民　　國　　94　　年　　10　　月　　31　　日
                  交通法庭    法　官　鄭吉雄
以上正本證明與原本無異。
如不服本裁定，應於送達後5 日內，向本院提出抗告狀（應附繕
本）。
                              書記官  陳慧玲
中　　華　　民　　國　　94　　年　　11　　月　　2 　　日
